臺灣高等法院民事裁定　　　　　　　　　96年度非抗字第32號
抗告人　丙○○○
　　　　乙○○
　　　　甲○○
上列抗告人因與相對人中華商業銀行股份有限公司間本票裁定事
件，抗告人對於中華民國九十六年五月十八日台灣台北地方法院
九十六年度抗字第二五七號再抗告裁定，提起抗告，本院裁定如
下：
    主      文
抗告駁回。
抗告費用由抗告人負擔。
    理      由
一、抗告意旨略以：「系爭本票僅為借款之證明，無使其成為流
    通之票據之意。本件抗告理由具有原則上之重要性。」等語
    。
二、按對於非訟事件之「抗告，除法律另有規定外，由地方法院
    以合議裁定之。」、對於「抗告法院之裁定再為抗告，僅得
    以其適用法規顯有錯誤為理由，並經原法院之許可者為限，
    前項許可，以原裁定所涉及之法律見解具有原則上重要性者
    為限」，非訟事件法第四十四條、第四十五條第三項、第四
    項分別定有明文。足見對於抗告法院以無理由而駁回其抗告
    之裁定再為抗告，僅得以其適用法規顯有錯誤為理由，並經
    原法院之許可者為限，且「前項許可以原裁定所涉及之法律
    見解具有原則上之重要性者為限。」所謂適用法規顯有錯誤
    ，應以判決違背法規或現存判例解釋者為限，若在學說上諸
    說併存尚無法規判解可據者，不得指為用法錯誤（最高法院
    五十七年度台上字第一０九一號判例參照）；而所謂法律見
    解具有原則上之重要性者，係指所涉及之法律問題意義重大
    而有加以闡釋之必要者而言。故提起再抗告，除須以原裁定
    適用法規顯有錯誤為其理由外，尚須以原裁定所涉及之法律
    問題意義重大而有加以闡釋必要，並經原法院之許可，始得
    謂其再抗告之提起為合法。
三、按本票執票人，依票據法第一百二十三條規定，聲請法院裁
    定許可對發票人強制執行，係屬非訟事件，此項聲請之裁定
    ，及抗告法院之裁定，僅依非訟事件程序，以審查強制執行
    許可與否，並無確定實體上法律關係存否之效力，如發票人
    就票據債務之存否有爭執時，應由發票人提起確認之訴，以
    資解決（最高法院五十七年台抗字第七六號判例參照）。經
    查本件抗告人不服原法院民國（下同）九十六年三月三日九
    十六年度票字第一三０七九號裁定，提起抗告，經原法院合
    議庭以九十六年四月二十七日九十六年度抗字第二五七號裁
    定駁回，抗告人不服，提起再抗告。原裁定以「再抗告人（
    本件抗告人）就系爭票據係本票乙節，並不否認，且原法院
    及抗告法院審查系爭本票符合票據法第三條、第一百二十條
    之意義及款式，認定相對人之聲請與票據法第一百二十三條
    規定相符而裁定許可強制執行，以及駁回抗告，並無不合。
    再抗告人主張系爭本票僅為借款之證明，其等之真意應屬借
    據，無使其成為流通之票據之意思云云，既使屬實，核係實
    體法上之爭執」等語，而認定原法院駁回抗告之裁定並無適
    用法規顯有錯誤之情事。且亦難謂抗告人主張涉及之法律見
    解具有原則上重要性，而不予許可。揆諸上開說明，抗告人
    所提再抗告，顯不符合「適用法規顯有錯誤，並經原法院許
    可」之要件，自不合法。從而，原法院駁回抗告人之再抗告
    ，於法並無不合。抗告意旨仍執前詞指摘原裁定不當，求予
    廢棄，為無理由，應予駁回。
四、據上論結，本件抗告為無理由，爰裁定如主文。
中　　華　　民　　國　　96　　年　　7 　　月　　5 　　日
                    民事第三庭
                        審判長法　官    林敬修
　　　　　　　　　　　　  　　法　官    黃騰耀
　　　　　　　　　　　　　  　法　官    藍文祥
正本係照原本作成。
不得抗告。
中　　華　　民　　國　　96　　年　　7 　　月　　6 　　日
　　　　　　　　　　　  　　　書記官    顧倪淑貞
